臺灣高等法院刑事判決
109年度交上易字第131號
上  訴  人  
即  被  告  林文發


上列上訴人即被告因過失致死案件，不服臺灣新北地方法院108 
年度審交易第1485號，中華民國109年2月11日第一審判決（起訴
案號：臺灣新北地方檢察署108年度調偵字第2205號），提起上
訴，本院判決如下：
    主  文
上訴駁回。
    理  由
一、按不服地方法院之第一審判決而上訴者，須提出上訴書狀，
    並應敘述具體理由，為上訴必備之程式。倘其上訴書狀已敘
    述理由，但所敘述者非屬具體理由，仍屬不符上訴之法定程
    式，由第二審法院以其上訴不合法律上程式，判決駁回，不
    生定期命補正之問題。此觀刑事訴訟法第350條第1項、第36
    1條、第362條前段及第367條前段之規定自明。且自同法第3
    61條之修法過程以觀，原草案為：「依前項規定提起上訴者
    ，其上訴書狀應敘述理由，並引用卷內訴訟資料，具體指摘
    原審判決不當或違法之事實。其以新事實或新證據為上訴理
    由者，應具體記載足以影響判決結果之理由」，嗣經修正通
    過僅保留「上訴書狀應敘述具體理由」之文字，其餘則刪除
    ，故所稱「具體理由」，並不以其書狀應引用卷內訴訟資料
    ，具體指摘原審判決不當或違法之事實，亦不以於以新事實
    或新證據為上訴理由時，應具體記載足以影響判決結果之情
    形為必要。但上訴之目的，既在請求第二審法院撤銷或變更
    第一審之判決，所稱「具體」，當係抽象、空泛之反面，須
    就不服判決之理由為具體之敘述而非空泛之指摘而言，亦即
    須就其所主張第一審判決有違法或不當之情形，舉出該案相
    關之具體事由足為其理由之所憑，而非徒托空言或漫事指摘
    ；若僅泛言原判決認事用法不當、採證違法或判決不公、量
    刑過重等空詞，而無實際論述內容，即無具體可言（最高法
    院106年第8次刑事庭會議決議意旨參照）。
二、本件上訴人即被告林文發因犯修正前刑法第276條第1項之過
    失致死罪，經原審判處有期徒刑9月。原審係依憑被告之自
    白、被害人陳木文之指述、證人即被害人之醫師林振嵩之證
    述、衛生福利部臺北醫院107年11月29日、同年12月22日、
    同年月25日診斷證明書、病歷摘要、外傷嚴重度分數（ISS 
    ）表、道路交通事故現場圖、道路交通事故調查報告表㈠、㈡
    、道路交通事故當事人酒精測定紀錄表、現場及車損照片、
    監視器畫面翻拍照片、監視器影像檔案光碟、現場勘察報告
    、臺灣新北地方檢察署相驗筆錄、檢驗報告書、相驗照片、
    解剖筆錄、相驗屍體證明書、解剖照片、法務部法醫研究所
    解剖報告書暨鑑定報告書等證據資料，認定被告犯前揭罪名
    ，復審酌被告未能確實遵守交通規則，造成本件交通事故，
    因而發生被害人死亡之無法回復結果，其行為應嚴予非難，
    惟被告於犯罪後已坦認犯行，態度勉可，本件以前無任何觸
    犯刑事法律之紀錄，素行甚佳，然迄今未能與告訴人陳福生
    、被害人之妻徐月英達成和解或成立調解，亦未獲得告訴人
    2人之諒解，兼衡被告之職業、教育程度、家庭經濟狀況等
    一切情狀，酌情量處上揭罪刑。從形式上觀察，原判決均已
    詳述其所憑證據、認定理由及量刑之依據，並無認定事實錯
    誤、量刑瑕疵或任何違背法令之情形。
三、被告不服原判決，於109年3月3日具狀提起第二審上訴，上
    訴理由僅稱：被告對本案深感遺憾及內疚，願承擔所有罪責
    ，然因被告家貧，平常生活靠打掃及搬家維生，有工作才有
    錢可領，實在無法負擔那麼重的罰金，加上被害人斷掌騎車
    ，已有年紀且為癌症末期，故只希望法院能從輕發落，給被
    告一個機會云云。
四、按刑之量定，為求個案裁判之妥當性，法律賦予法院裁量之
    權，量刑輕重，屬為裁判之法院得依職權自由裁量之事項，
    苟其量刑已以行為人之責任為基礎，並斟酌刑法第57條各款
    所列情狀，在法定刑度內，酌量科刑，如無偏執一端，致明
    顯失出失入情形，即不得單就量刑部分遽指為不當或違法。
    原判決就被告之犯罪認定及科刑部分之量刑基礎，已於其理
    由欄內具體說明，業見前述，顯已斟酌刑法第57條各款事由
    而為刑之量定，係以行為人責任為基礎，兼顧對被告有利與
    不利之科刑資料，並未逾越法定刑度，亦無濫用裁量權而有
    顯然失入或有失衡平之情事。本件被告不服原判決而具狀上
    訴，形式上雖已敘述上訴理由，但其僅泛以犯後深感悔悟、
    願承擔所有罪責、家境貧困、被害人亦已有年紀等前揭情詞
    ，上訴請求從輕量刑，然此無非純屬其主觀上對法院量刑之
    期盼，並未指出原判決之量刑有何不當或違法之處，亦未就
    其不服原判決之理由舉出「足為」所憑之具體事由，揆諸首
    揭說明，被告上訴顯無具體理由而不合法定程式，應予駁回
    ，並不經言詞辯論為之。
據上論斷，應依刑事訴訟法第367條前段、第372條，判決如主文
。
中　　華　　民　　國　　109 　年　　4 　　月　　8 　　日
　　　　　　　　　刑事第十五庭  審判長法　官  劉興浪
　　　　　　　　　　　　　　　　　    法　官  古瑞君
　　　　　　　　　　　　　　　　　    法　官  陳信旗
以上正本證明與原本無異。
不得上訴。
                                      書記官  董佳貞
中　　華　　民　　國　　109 　年　　4 　　月　　8 　　日